【裁判字號】    89,易,2132
【裁判日期】    890919
【裁判案由】    竊盜
【裁判全文】
臺灣臺南地方法院刑事判決                        八十九年度易字第二一三二號
    公  訴  人  臺灣台南地方法院檢察署檢察官
    被      告  甲○○○
右列被告因竊盜案件，經檢察官提起公訴（八十九年度偵字第八六三七號），本院判
決如左：
    主  文
甲○○○竊盜，處罰金伍佰元，如易服勞役，以參佰元折算壹日，緩刑貳年。
    事  實
一、甲○○○為諳啞人，意圖為自己不法之所有，於民國八十九年七月十九日下午六
    時十分許，在台南縣佳里鎮○○街二一九號屈臣氏百貨商場購物時，趁機竊取價
    值新台幣（下同）六十元之保心安膏一瓶，將之置入自己之手提袋內，嗣得手後
    ，甲○○○走出該店大門，觸動警鈴，為店員乙○○發現，報警查獲。
二、案經台南縣警察局佳里分局報請台灣台南地方法院檢察署檢察官偵查起訴。
    理  由
一、訊據被告甲○○○矢口否認有何竊盜犯行，於警訊中先稱：是在地上撿到的，後
    於偵查及本院審理中辯稱：保心安膏是在架上拿的，是沒算到錢，不是有意偷的
    云云，惟查右揭事實業據証人乙○○供述甚詳，並有贓物保領結一紙在卷可資佐
    證，且扣案保安心膏係在被告之皮包內取出，業經被告自白在卷，是若被告係忘
    記結帳，豈會置放在皮包內？顯係被告竊得後藏放在皮包內，其有不法所有之意
    圖甚明，其所辯不足採信，本案事證明確，被告犯行洵堪認定。
二、核被告意圖為自己不法之所有，而竊取他人之財物，所為係犯刑法第三百二十條
    第一項竊盜罪。又按諳啞人之行為，得減輕其刑，刑法第二十條定有明文。爰審
    酌被告竊取之贓物價值低微、且業經原所有人領回，原所有人並表示不願追究，
    及被告為諳啞人（有殘障手冊一紙在卷可稽）得依刑法第二十條減輕其刑等一切
    情狀，量處如主文所示之刑，以資懲儆。又被告前未曾受有期徒刑以上刑之宣告
    ，有台灣台南地方法院檢察署刑案資料查註紀錄表在卷可憑，其經此偵審教訓後
    ，當知所警惕，信無再犯之虞，本院認所宣告之刑以暫不執行為適當，併宣告緩
    刑二年，以啟自新。
據上論斷，應依刑事訴訟法第二百九十九條第一項前段，刑法第三百二十條第一項、
、第二十條、第四十二條第二項、第七十四條第一款，罰金罰鍰提高標準條例第一條
前段、第二條，判決如主文。
本案經檢察官柯怡伶到庭執行職務。
中    華    民    國      八十九    年      九        月    十九        日
                              臺灣臺南地方法院刑事第二庭
                                      法  官 石家禎
右正本證明與原本無異
如不服本判決應於送達後十日內向本院提出上訴狀
                                      書記官 葉東平
中    華    民    國      八十九    年       九       月       二十     日
附錄本案論罪科刑法條全文：
刑法第三百二十條第一項：意圖為自己或第三人不法之所有，而竊取他人之動產者，
                        為竊盜罪，處五年以下有期徒刑、拘役或五百元以下罰金
                        。


司法院資訊處製作；財團法人民間司法改革基金會備份。
